【裁判字號】    98,易,2046
【裁判日期】    981021
【裁判案由】    傷害等
【裁判全文】
臺灣臺中地方法院刑事判決              98年度易字第2046號
公  訴  人  臺灣臺中地方法院檢察署檢察官
被      告  丁○○
上列被告因傷害等案件，經檢察官提起公訴（98年度偵字第1068
3 號），本院判決如下：
    主  文
丁○○傷害人之身體，處拘役拾日，如易科罰金，以新臺幣壹
仟元折算壹日。
    事  實
一、丁○○、乙○○及丙○○曾為「美嘉卡拉OK」同事。丙○○
    與乙○○於民國98年3 月25日15、16時許，因店內客人給付
    小費之問題，在該店門口互毆，乙○○將此事告知丁○○。
    丁○○為質問丙○○，遂於同日21時許，邀集乙○○及其他
    不詳姓名、年籍之女子5 名，至丙○○位於臺中縣太平市○○路398 號之烤肉店內，要求丙○○向乙○○道歉，惟遭丙○○拒絕後，竟單獨基於傷害之犯意，以左手毆打丙○○右
    臉頰，致丙○○上半身撲向前方桌子，進而倒地，因而受有
    右臉挫傷疼痛、左頸疼痛、右前臂挫傷及左手挫傷等傷害。
    嗣經警據報到場處理，始悉上情。
二、案經丙○○訴請臺中縣警察局太平分局報請臺灣臺中地方法
    院檢察署檢察官偵查起訴。
    理  由
一、按刑事訴訟法第159 條第1 項規定：「被告以外之人於審判
    外之言詞或書面陳述，除法律有規定者外，不得作為證據。
    」其立法意旨，乃在於確保被告之反對詰問權。同法第159
    條之5 第1 項規定：「被告以外之人於審判外之陳述，雖不
    符前4 條之規定（同法第159 條之1 至第159 條之4） ，而
    經當事人於審判程序同意作為證據，法院審酌該言詞陳述或
    書面陳述作成時之情況，認為適當者，亦得為證據。」同法
    條第2 項規定：「當事人、代理人或辯護人於法院調查證據
    時，知有刑事訴訟法第159 條第1 項不得為證據之情形，而
    未於言詞辯論終結前聲明異議者，視為有前項之同意。」其
    立法意旨，則在於確認當事人對於傳聞證據有處分權，得捨
    棄反對詰問之權利，同意傳聞證據可作為證據。惟因刑事訴
    訟制度尚非採澈底之當事人進行主義，乃又限制以法院認為
    適當者，始得為證據。因此，當事人同意或依法視為同意某
    項傳聞證據作為證據使用者，實質上即表示有反對詰問權之
    當事人已捨棄其權利，如法院認為適當者，不論該傳聞證據
    是否具備刑事訴訟法第159 條之1 至第159 條之4 所定情形
    ，均容許作為證據；換言之，當事人捨棄對原陳述人行使反
    對詰問權者，如法院認為適當，即容許該傳聞證據作為證據
    ，不以未具備刑事訴訟法第159 條之1 至第159 條之4 所定
    情形為前提（最高法院97年度臺上字第6162號判決意旨參照
    ）。查本判決後述引用各該被告以外之人於審判外之陳述（
    包含言詞及書面陳述），皆屬傳聞證據，惟檢察官及被告雖
    知上開證據資料為傳聞證據，但於本院審判期日中明確表示
    同意有證據能力（見本院卷74頁），且迄至言詞辯論終結前
    亦未再聲明異議，本院審酌上開證據資料製作時之情況，尚
    無違法不當，且與本案均具有關連性，認後述所引用證據之
    證據能力均無疑義。
二、上揭事實，業據被告於本院審理中坦承不諱，核與告訴人丙○○於警詢、偵訊時之指訴及本院審理中之證述、證人甲○○於偵訊及本院審理中證述、證人乙○○及曾昱璞於本院審
    理中證述相符，復有仁愛醫療財團法人大里仁愛醫院診斷證
    明書、臺中縣警察局太平分局太平派出所員警工作紀錄簿、
    110 受理案件紀錄表、本院公務電話紀錄表各1 份及現場照
    片4 張在卷可稽，足認被告自白與事實相符，堪以採信。綜
    上，本案事證明確，被告犯行，堪以認定。
三、核被告所為，係犯刑法第277 條第1 項之傷害罪。爰審酌被
    告無任何前案紀錄，僅因丙○○拒絕向乙○○道歉後，即起
    意毆打告訴人丙○○，使告訴人丙○○受有傷害，及犯後坦
    承犯行等一切情狀，量處如主文所示之刑，併宣示如易科罰
    金之折算標準。
四、公訴意旨另略以：被告於上揭時、地，基於傷害及毀損之犯
    意，徒手毆打證人丙○○之頭部，致證人丙○○撲倒在地，
    受有右臉挫傷疼痛、左頸疼痛、右前臂挫傷及左手挫傷等傷
    害。而證人丙○○撲倒時，一併將現場之桌子壓壞，桌上之
    烤肉用具、鐵盤、炸酥粉亦隨即弄倒在地，而受有損害。因
    認被告涉犯刑法第354 條之毀損罪嫌云云。經查，證人丙○○於本院審理時結稱：（桌子是你倒地的時候弄倒的嗎？）
    對，我被打了以後就暈掉，等我醒來時，發現桌子已經壞掉
    變形，烤肉用具、炸酥粉、鐵盤也已經弄倒在地上。…（烤
    肉用具、鐵盤、炸酥粉是被告壓壞或用拳頭打壞的嗎？）不
    是，烤肉用具、鐵盤、炸酥粉都是放在桌子上，被告打我以
    後，我倒下去壓壞的等語明確（見本院卷第13頁）。此外，
    證人甲○○於本院審理時亦結稱：丙○○被打以後就撲倒在
    地，桌子也跟著倒了，桌上放的一些烤肉用具、鐵盤、炸酥
    粉也都倒在地上。（桌子是被告打翻的嗎？）是丙○○遭被
    告毆打以後，丙○○因為雙手放在桌上，所以連同桌子翻倒
    ，不是被告去掀桌或故意搥打桌子。（被告有無故意搥打烤
    肉用具、鐵盤，或者故意將炸酥粉翻倒在地？）沒有，是丙○○遭被告毆打以後，因為這些東西都是放在桌子上，所以
    這些東西連同桌子與丙○○一起倒在地上等語甚詳（見本院
    卷第15頁反面）。準此，告訴人丙○○所有上開桌子、烤肉
    用具、鐵盤及炸酥粉等物受損，應係被告毆打告訴人丙○○
    後，告訴人丙○○撲倒桌子，進而使桌上物品掉落地面之結
    果，並非基於毀損之犯意所致，公訴意旨認被告前揭行為尚
    涉犯刑法第354 條之毀損罪嫌，容有誤會。此外，復查無其
    他積極證據，證明被告確有公訴人所指上開毀損犯行，惟公
    訴意旨認被告此部分之罪嫌，與上開經本院論罪科刑之傷害
    罪部分，有想像競合犯之裁判上一罪關係，爰不另為無罪之
    諭知。
據上論斷，應依刑事訴訟法第284 條之1 、第299 條第1 項前段
，刑法第277 條第1 項、第41條第1 項前段，刑法施行法第1 條
之1 第1 項前段、第2 項，判決如主文。
本案經檢察官陳永豐到庭執行職務
中    華    民    國    98    年    10    月    21    日
                  刑事第十二庭  法  官  柯志民
上正本證明與原本無異。
如不服本判決，應於收受送達後10日內向本院提出上訴書狀（應
敘述具體理由並附繕本）。
上訴書狀如未敘述理由，應於上訴期間屆滿後20日內補提理由書
於本院。
                                書記官  賴亮蓉
中    華    民    國    98    年    10    月    21    日
附錄本案論罪科刑法條全文：
刑法第277條
傷害人之身體或健康者，處三年以下有期徒刑、拘役或一千元以
下罰金。
犯前項之罪因而致人於死者，處無期徒刑或七年以上有期徒刑；
致重傷者，處三年以上十年以下有期徒刑。


司法院資訊處製作；財團法人民間司法改革基金會備份。
